---
title: "query_I_SMOD_SERV_MD_CM_AG"
#subtitle: ""
author: "Auteurs: Ahmed Ghachem"
date: "Date de création: 29 décembre 2022"
output:
  rmarkdown::html_vignette:
    number_sections: true
    toc: true
params: 
  output_dir: "C:/Users/MS069/Desktop/Ahmed/INESSS-BDCA/vignettes"
vignette: >
  %\VignetteIndexEntry{query_I_SMOD_SERV_MD_CM_AG}
  %\VignetteEngine{knitr::rmarkdown}
  %\VignetteEncoding{UTF-8}
---
```{r, include = FALSE}
knitr::opts_chunk$set(
  collapse = TRUE,
  comment = "#>",
  echo = TRUE,
  eval = FALSE
)
```

# Installation de la librairie R *RequeteGeneriqueBDCA*

## Fichier nécessaire

Télécharger le fichier `RequeteGeneriqueBDCA.x.y.tar.gz` à partir de Microsoft Teams.<br>
[INESSS - Documentation BDCA > Documents > Outils > Librairie R INESSS > RequeteGeneriqueBDCA_x.y.z.tar.gz](https://msss365.sharepoint.com/:f:/r/teams/INESSS-DocumentationBDCA/Shared%20Documents/Outils/Librairie%20R%20INESSS?csf=1&web=1&e=j5SylU).

Ouvrir RStudio.

Dans la console, écrire le code suivant :
```{r, eval=FALSE}
remotes::install_local("C:\\msXXX\\Desktop\\RequeteGeneriqueBDCA_x.y.z.tar.gz")
```
Prendre note que les «`\`» sont doubles.

Si la librairie `remotes` n'est pas installée, écrire dans la console le code suivant : `install.packages("remotes")`.

Avant d'installer une librairie, il est préférable de ne pas l'avoir *appelé* auparavant.

Il est déconseillé de mettre à jour les librairies utilisées par *RequeteGeneriqueBDCA*.

L'installation se termine lorsqu'on peut lire dans la console : *DONE (RequeteGeneriqueBDCA)*.


## Activer la librairie
      
Après avoir installé la librairie *RequeteGeneriqueBDCA*, il suffit de l'activer pour avoir accès aux fonctions :
```{r, eval=FALSE}
library(RequeteGeneriqueBDCA)
```

---

# query_I_SMOD_SERV_MD_CM_AG

La fonction `query_I_SMOD_SERV_MD_CM_AG` est une `parent_function` qui retourne une syntaxe sql pour:
1) extraire les variables pertinantes de SMOD <br/>
2) extraire les variables pertinentes de SMOD combinées avec d'autres bases de données <br/>
3) extraire les diagnostics pour la création d'une cohorte <br/>
4) extraire les dates de visites / services entre la date de début et la date de fin d'une étude <br/> 
5) calculer le nombre d'acte par bénéficiaire entre la date de début et la date de fin d'une étude <br/>


Elle est utilisée par:
- la fonction [user_I_SMOD_SERV_MD_CM_AG](user_I_SMOD_SERV_MD_CM_AG.html)
- la fonction [SQL_reperage_cond_med](SQL_reperage_cond_med.html)
- ...

## La fonction

```{r, eval=FALSE}
query_I_SMOD_SERV_MD_CM_AG(query,
                           debut, 
                           fin, 
                           diagn,
                           CodeActe,
                           omni_spec,
                           catg_etab,
                           code_stat_decis)
```


## Définition des arguments

### query
Indiquant la requête qu'on veut exécuter. 
```{r}
query="extraction_SMOD" # extraire les variables pertinentes de SMOD
query="extraction_SMOD_combi" # extraire les variables pertinentes de SMOD combinées avec d'autres bases de données 
query="extraction_Dx" # extraire les diagnostics pour la création d'une cohort
query="date_visite" # extraire les dates de visites / services entre la date de début et la date de fin d'une étude
query="calcul_Nb_acte" # calculer le nombre d'acte par bénéficiaire entre la date de début et la date de fin d'une étude

```

### debut & fin

Indiquant le début et la fin de la période d'étude au format `AAAA-MM-JJ`.
```{r, eval=FALSE}
debut = "2020-01-01", fin = "2020-12-31"
```

### diagn

Un vecteur indiquant les codes de diagnostics *CIM9* et/ou *CIM10* à extraire dont l'objectif est de créer une cohorte. 
```{r}
diagn=c('5995%','6180%','6181%','6183%','6184%','N810%','N811%','N812%')
```

### CodeActe
      
Un vecteur indiquant les codes d'acte à extraire.   
```{r, eval=FALSE}
CodeActe=c('06452','06148','06154','06265','06251','06216','06208','06164','06270','06276')
```
    
### omni_spec
      
Permet d'extraire les actes facturés par les omnipraticiens et/ou les spécialistes.
```{r, eval=FALSE}
omni_spec="all"
omni_spec="omni"
omni_spec="spec"
```

### catg_etab
      
Permet d'extraire les dates de visites selon la catégorie de l'établissement.
```{r, eval=FALSE}
catg_etab="all" # les visites effectuées dans toutes les catégories d'établissement confondues
catg_etab="ambulatoire" # les visites effectuées en ambilatoire
```

### code_stat_decis
      
Permet d'extraire les actes selon leurs statuts de paiement.
```{r, eval=FALSE}
code_stat_decis="PAY" # Payé
code_stat_decis="PPY" # Pré-payé (Pour la rémunération à l'acte, à vacation, Mixte et SLE)
code_stat_decis="PAY-PPY"
```


## Usage de la fonction

La fonction `query_I_SMOD_SERV_MD_CM_AG` est principalement utilisée via la fonction `user_I_SMOD_SERV_MD_CM_AG`. Voir [user_I_SMOD_SERV_MD_CM_AG](user_I_SMOD_SERV_MD_CM_AG.html)<br/>. Elle peut-être également exécutée indépendament des autres fonctions.   

-  **Extraction des variables pertinantes de SMOD:**
```{r}
DT<-data.table::as.data.table(odbc::dbGetQuery(conn=SQL_connexion(),
statement=query_I_SMOD_SERV_MD_CM_AG (
query="extraction_SMOD",
debut="2021-04-01",
fin="2022-03-31",
CodeActe=c('07122', '07237', '07800', '07089', '0780'),
omni_spec="all",
catg_etab="all",
code_stat_decis="PAY")
 ))
```

-  **Extraction des variables pertinantes de SMOD combinées avec d'autres bases de données:**
```{r}
DT<-data.table::as.data.table(odbc::dbGetQuery(conn=SQL_connexion(),
statement=query_I_SMOD_SERV_MD_CM_AG (
query="extraction_SMOD_combin",
debut="2021-04-01",
fin="2022-03-31",
CodeActe=c('07122', '07237', '07800', '07089', '0780'),
omni_spec="all",
catg_etab="all",
code_stat_decis="PAY")
 ))
```

- **Extraction des diagnostics:**
```{r}
DT<-data.table::as.data.table(odbc::dbGetQuery(conn=SQL_connexion(),
statement=query_I_SMOD_SERV_MD_CM_AG (
query="extraction_Dx",
debut="2021-04-01",
fin="2022-03-31",
diagn=c('5995%','6180%','6181%','6183%','6184%','N810%','N811%','N812%'),
code_stat_decis="PAY")
 ))
```

- **Extraction des dates de visites:**
```{r}
DT<-data.table::as.data.table(odbc::dbGetQuery(conn=SQL_connexion(),
statement=query_I_SMOD_SERV_MD_CM_AG (
query="date_visite",
debut="2021-04-01",
fin="2022-03-31",
CodeActe=c('07122', '07237', '07800', '07089', '0780'), #Si CodeActe=NULL, l'extrcation inclut tout les actes facturés à l'intérieur de la période d'étude.
omni_spec="all",
catg_etab="all",
code_stat_decis="PAY")
 ))
```

- **Calcul du nombre d'acte par bénéficiaire:**
```{r}
DT<-data.table::as.data.table(odbc::dbGetQuery(conn=SQL_connexion(),
statement=query_I_SMOD_SERV_MD_CM_AG (
query="calcul_Nb_acte",
debut="2021-04-01",
fin="2022-03-31",
CodeActe=c('07122', '07237', '07800', '07089', '0780'), #Si CodeActe=NULL, le calcul se fait sur tout les actes facturés à l'intérieur de la période d'étude.
omni_spec="all",
catg_etab="all",
code_stat_decis="PAY")
 ))
```


# Table Résultante

## Variables

### Extraction des variables pertinantes de SMOD:
- **ID** : Numéro d'identification du bénéficiaire. <br/>
- **AnFinan** : Année financière de l'acte. <br/>
- **AnCivil** : Année civile de l'acte. <br/>
- **DateActe** : Date  de l'acte au format *AAAA-MM-JJ*. <br/>
- **CodeActe** : Actes demandés dans l'argument CodeActe. <br/>
- **CoutActe** : Cout de l'acte. <br/>
- **DxActe** : Diagnostique associé à l'acte. <br/>
- **NumDispSp** : Numéro de dispensateur. <br/>
- **SMOD_COD_ROLE** : Code des rôles selon l'entent. <br/>
- **SMOD_COD_SPEC** : Spécialité de dispensateur indiqué dans `SMOD`. <br/>
- **NumDispRef** : Numéro de dispensateur référent. <br/>
- **SMOD_COD_ENTEN** : Code d'entente sert à associer les dispensateurs à un groupe spécifique.<br/>
- **Num_ETAB_USUEL** : Numéro de l'établissement. <br/>
- **ETAB_COD_SECT_ACTIV_ETAB** : Identifie de façon unique chacun des secteurs d'activités dans lesquels les différents établissements peuvent oeuvrer.<br/>

### Extraction des variables pertinantes de SMOD combinées avec d'autres bases de données:

- **ID** : Numéro d'identification du bénéficiaire. <br/>
- **AnFinan** : Année financière de l'acte. <br/>
- **AnCivil** : Année civile de l'acte. <br/>
- **DateActe** : Date  de l'acte au format *AAAA-MM-JJ*. <br/>
- **CodeActe** : Actes demandés dans l'argument CodeActe. <br/>
- **CoutActe** : Cout de l'acte. <br/>
- **DxActe** : Diagnostique associé à l'acte. <br/>
- **Num_ETAB_USUEL** : Numéro de l'établissement. <br/>
- **SMOD_COD_ROLE** : Code des rôles selon l'entent. <br/>
- **SMOD_COD_ENTEN** : Code d'entente sert à associer les dispensateurs à un groupe spécifique.<br/>
- **ETAB_COD_SECT_ACTIV_ETAB** : Identifie de façon unique chacun des secteurs d'activités dans lesquels les différents établissements peuvent oeuvrer.<br/>
- **Sexe** : Sexe du bénéficiaire. <br/>
- **DatNais** : Date de naissance du bénéficiaire au format *AAAA-MM-JJ*. <br/>
- **Datdeces** : Date de décès du bénéficiaire au format *AAAA-MM-JJ*. <br/>
- **Age** : Age du bénéficiaire calculé jusqu'à la date de l'acte. <br/>
- **NumDispSp** : Numéro de dispensateur. <br/>
- **SMOD_COD_SPEC** : Spécialité de dispensateur indiqué dans `SMOD`. <br/>
- **SPDisp_fip** : Spécialité de dispensateur indiqué dans `FIP`. <br/>
- **NumDispRef** : Numéro de dispensateur référent. <br/>
- **SPDispRefs** : Spécialité de dispensateur référent. <br/>
- **NO_ETAB** : Numéro de l'établissement. <br/>
- **Cat_Etab** Catégorie de l'établissement. <br/>
- **NOM_ETAB** : Nom de l'établissement. <br/>
- **RSS_Benf** : Régions sociosanitaires (RSS) du bénéficiaire. <br/>
- **RLS_Benef** : Réseaux locaux de services (RLS) du bénéficiaire. <br/>
- **NomRSS_Benef** : Nom régions sociosanitaires (RSS) du bénéficiaire. <br/>
- **NomRLS_Benef** : Nom réseaux locaux de services (RLS) du bénéficiaire. <br/>
- **RSS_Etab** : Régions sociosanitaires (RSS) de l'établissement. <br/>
- **RLS_Etab** : Réseaux locaux de services (RLS) de l'établissement. <br/>
- **NomRSS_Etab** : Nom régions sociosanitaires (RSS) de l'établissement. <br/>
- **NomRLS_Etab** : Nom réseaux locaux de services (RLS) de l'établissement. <br/>

### Extraction des diagnostics:

- **ID** : Numéro d'identification du bénéficiaire. <br/>
- **DATE_DX** : Dates de diagnostics. Un bénéficiaire pourrait avoir plus qu'une date de diagnostic (select distinct par ID, date et Dx). <br/>

### Extraction des dates de visites:

- **ID** : Numéro d'identification du bénéficiaire. <br/>
- **Date_visite** : Dates de visite. Un bénéficiaire pourrait avoir plus qu'une date de visite (select distinct par ID, date et numéro du dispensateur). <br/>

### Calcul du nombre d'acte par bénéficiaire:

- **ID** : Numéro d'identification du bénéficiaire. <br/>
- **nb_actes** : Nombre d'acte par bénéficiaire (select distinct par ID, date et numéro du dispensateur). <br/>

***


# Discription de la syntaxe SQL
    
## Vues utilisées

### Extraction des variables pertinantes de SMOD:
- PROD.I_SMOD_SERV_MD_CM (SMOD)

### Extraction des variables pertinantes de SMOD combinées avec d'autres bases de données:
- PROD.I_SMOD_SERV_MD_CM (SMOD)
- PROD.V_FICH_ID_BEN_CM (FIPA)
- PROD.D_DISP_SPEC_CM (FIP)
- Prod.V_ETAB_USUEL
- Prod.IBENEF_ADR_CM
- DONNE_INESSS.tGI_RLS_RTS
- Prod.V_ETAB_USUEL_DERN
- RES_SSS.V_NOM_ETAB_DERN_TYP_NOM
- Prod.V_RPERT_COD_ACTE
- Prod.V_DECOU_GEO_POSTL_DERN_CP
- Prod.V_COD_CATG_ETAB_EI

### Extraction des diagnostics:
- PROD.I_SMOD_SERV_MD_CM (SMOD)

### Extraction des dates de visites:
- PROD.I_SMOD_SERV_MD_CM (SMOD)
- Prod.V_ETAB_USUEL_DERN
- Prod.V_DECOU_GEO_POSTL_DERN_CP
- V_ETAB_USUEL
- Prod.V_COD_CATG_ETAB_EI

### Calcul du nombre d'acte:
- PROD.I_SMOD_SERV_MD_CM (SMOD)
- Prod.V_RPERT_COD_ACTE
- Prod.V_ETAB_USUEL_DERN
- Prod.V_DECOU_GEO_POSTL_DERN_CP
- V_ETAB_USUEL
- Prod.V_COD_CATG_ETAB_EI


 

## Syntaxe SQL

### Extraction des variables pertinantes de SMOD:
```{r}
SELECT
-- Sources des variables :
-- Nom de vue : Prod.I_SMOD_SERV_MD_CM (SMOD)

BD_SMOD.SMOD_NO_INDIV_BEN_BANLS AS ID, --Identifiant du bénéficiaire banalisé
case when EXTRACT(MONTH FROM SMOD_DAT_SERV) between 4 and 12 THEN EXTRACT(YEAR FROM SMOD_DAT_SERV)
ELSE EXTRACT(YEAR FROM SMOD_DAT_SERV)-1 end AS AnFinan, --Année financière
Extract (YEAR From BD_SMOD.SMOD_DAT_SERV) AS AnCivil,  --Année civile
BD_SMOD.SMOD_DAT_SERV AS DateActe,  --Date Acte
BD_SMOD.SMOD_COD_ACTE AS CodeActe,  --Code Acte
BD_SMOD.SMOD_MNT_PAIMT AS CoutActe,  --Coût Acte
BD_SMOD.SMOD_COD_DIAGN_PRIMR AS DxActe,  --Premier diagnostic porté par le professionnel
BD_SMOD.DISP_NO_SEQ_DISP_BANLS AS NumDispSp,  --Numéro du dispensateur
BD_SMOD.SMOD_COD_ROLE, --Code des rôles selon lentente
BD_SMOD.SMOD_COD_SPEC AS SMOD_COD_SPEC, --Spécialité du dispensateur (SMOD)
BD_SMOD.DISP_NO_SEQ_DISP_REFNT_BANLS AS NumDispRef,  --Numéro du médecin référent
BD_SMOD.SMOD_COD_ENTEN AS SMOD_COD_ENTEN,  --Code de lentente
BD_SMOD.SMOD_NO_ETAB_USUEL AS Num_ETAB_USUEL,  --Ancien numéro de létablissement
BD_SMOD.ETAB_COD_SECT_ACTIV_ETAB AS ETAB_COD_SECT_ACTIV_ETAB  --secteur dactivité

FROM Prod.I_SMOD_SERV_MD_CM AS BD_SMOD
WHERE BD_SMOD.SMOD_DAT_SERV BETWEEN '",debut,"' AND '",fin,"',
query_SQL_CodeActe.where_SMOD_COD_STA_DECIS (code_stat_decis),
query_SQL_CodeActe.where_SMOD_COD_ACTE (CodeActe),

/*Cette exclusion est toujours importante à considérer, car les actes qui représentent des forfaits ne correspondent pas à des consultations,
mais, plutôt à des suppléments monétaires associés à une demande de facturation */

AND BD_SMOD.SMOD_COD_ACTE NOT IN (
SELECT DISTINCT NMOD_COD_ACTE
FROM Prod.V_RPERT_COD_ACTE
WHERE NMOD_COD_GRP_ACTE IN (170, 180, 181, 182, 183, 187, 195, 196, 197, 198, 199, 854))

ORDER BY 1,2,3,4

```

### Extraction des variables pertinantes de SMOD combinées avec d'autres bases de données:
```{r}
SELECT

-- Sources des variables :
-- Nom de vue : Prod.I_SMOD_SERV_MD_CM (SMOD)
BD_SMOD.SMOD_NO_INDIV_BEN_BANLS AS ID, --Identifiant du bénéficiaire banalisé
case when EXTRACT(MONTH FROM SMOD_DAT_SERV) between 4 and 12 THEN EXTRACT(YEAR FROM SMOD_DAT_SERV)
ELSE EXTRACT(YEAR FROM SMOD_DAT_SERV)-1 end AS AnFinan, --Année financière
Extract (YEAR From BD_SMOD.SMOD_DAT_SERV) AS AnCivil,  --Année civile
BD_SMOD.SMOD_DAT_SERV AS DateActe,  --Date Acte
BD_SMOD.SMOD_COD_ACTE AS CodeActe,  --Code Acte
BD_SMOD.SMOD_MNT_PAIMT AS CoutActe,  --Coût Acte
BD_SMOD.SMOD_COD_DIAGN_PRIMR AS DxActe,  --Premier diagnostic porté par le professionnel
BD_SMOD.SMOD_NO_ETAB_USUEL AS Num_ETAB_USUEL,  --Ancien numéro de létablissement
BD_SMOD.SMOD_COD_ROLE, --Code des rôles selon lentente
BD_SMOD.SMOD_COD_ENTEN AS CodEntente,  --Code de lentente
BD_SMOD.ETAB_COD_SECT_ACTIV_ETAB AS SecActiv,  --secteur dactivité

-- Nom de vue : PROD.V_FICH_ID_BEN_CM (FIPA)

BD_Caract.BENF_COD_SEXE AS Sexe,  --Sexe du bénéficiaire
BD_Caract.BENF_DAT_NAISS AS DatNais,  --Date de naissance
BD_Caract.BENF_DAT_DECES AS DatDeces,  --Date de décès
Cast(((BD_SMOD.SMOD_DAT_SERV) - BD_Caract.BENF_DAT_NAISS) / 365.25 AS BIGINT) AS Age,  --Age calculé à la date de service

-- Nom de vue : PROD.D_DISP_SPEC_CM (FIP)

BD_SMOD.DISP_NO_SEQ_DISP_BANLS AS NumDispSp,  --Numéro du dispensateur
BD_SMOD.SMOD_COD_SPEC AS SPDisp_smod, --Spécialité du dispensateur (SMOD)
BD_Disp.DISP_COD_SPEC AS SPDisp_fip,  --Spécialité du dispensateur (FIP)
BD_SMOD.DISP_NO_SEQ_DISP_REFNT_BANLS AS NumDispRef,  --Numéro du médecin référent
BD_DispR.DISP_COD_SPEC AS SPDispRefs,  --Spécialité du médecin référent

-- Nom de vue : prod.V_ETAB_USUEL, V_ETAB_USUEL_DERN, V_COD_CATG_ETAB_EI

BD_Etab.ETAB_NO_ETAB AS NO_ETAB,
BD_Etab.ETAB_COD_CATG_ETAB_EI AS Cat_Etab, --(Urgence, Clinique externe, ...)
/* Cette variable pourrait être optionnelle, car le format caractère prend beaucoup de place dans le fichier sortant */
BD_Etab.ETAB_NOM_CATG_ETAB_EI AS Nom_Cat_Etab,

-- Nom de vue : RES_SSS.V_NOM_ETAB_DERN_TYP_NOM

BD_NomEtab.ETAB_NOM_ETAB AS NOM_ETAB,

-- Nom de vue (Info BEN) : PROD.I_BENF_ADR_CM (FIPA), tGI_RLS_RTS

BD_Adr.LGEO_COD_RSS AS RSS_Benf, --Région socio-sanitaire Bénéf
CASE
WHEN BD_Adr.LGEO_COD_RSS=10 THEN '1001'
WHEN BD_Adr.LGEO_COD_RSS=17 THEN '1701'
WHEN BD_Adr.LGEO_COD_RSS=18 THEN '1801' ELSE BD_Adr.LGEO_COD_TERRI_RLS END AS RLS_Benef, --Code RLS Bénéf
BD_NomReg_Ben.NomRSS_Benef,
BD_NomReg_Ben.NomRLS_Benef,

-- Nom de vue (Info ETAB) : V_DECOU_GEO_POSTL_DERN_CP, V_ETAB_USUEL, V_ETAB_USUEL_DERN, tGI_RLS_RTS

BD_Etab.LGEO_COD_RSS AS RSS_Etab,
BD_Etab.LGEO_COD_TERRI_RLS AS RLS_Etab,
BD_NomReg_Etab.NomRSS_Etab,
BD_NomReg_Etab.NomRLS_Etab

FROM Prod.I_SMOD_SERV_MD_CM AS BD_SMOD
LEFT JOIN Prod.V_FICH_ID_BEN_CM AS BD_Caract
ON BD_SMOD.SMOD_NO_INDIV_BEN_BANLS = BD_Caract.BENF_NO_INDIV_BEN_BANLS

/* Une approche alternative (rapide) serait de sélectionner la spécialité déclarée au moment de la demande de facturation */
LEFT JOIN Prod.D_DISP_SPEC_CM AS BD_Disp
ON BD_SMOD.DISP_NO_SEQ_DISP_BANLS = BD_Disp.DISP_NO_SEQ_DISP_BANLS
AND BD_Disp.DISP_COD_NIV_SPEC = 1 AND BD_SMOD.SMOD_DAT_SERV BETWEEN BD_Disp.DISP_DD_SPEC_DISP AND BD_Disp.DISP_DF_SPEC_DISP

/* Cette requête pourrait être optionnelle, car la spécialité du médecin référent est rarement demandée */
LEFT JOIN Prod.D_DISP_SPEC_CM AS BD_DispR
ON BD_SMOD.DISP_NO_SEQ_DISP_REFNT_BANLS = BD_DispR.DISP_NO_SEQ_DISP_BANLS
AND BD_DispR.DISP_COD_NIV_SPEC = 1
AND BD_SMOD.SMOD_DAT_SERV BETWEEN BD_DispR.DISP_DD_SPEC_DISP AND BD_DispR.DISP_DF_SPEC_DISP

/**********************************************************
Découpage géographique du bénéficiaire : codes RSS et RLS
***********************************************************/
/*
On sélectionne la dernière adresse du bénéficiaire durant la période sélectionnée.
Autres méthodes :
1) cibler la première adresse de la période
2) cibler ladresse dans laquelle le BEN a résidé le plus longtemps durant la période
3) cibler ladresse à une date fixe (p. ex. 31 mars, 1 juillet, mi-année)
*/
  
LEFT JOIN (
			SELECT
			BENF_NO_INDIV_BEN_BANLS,
			BENF_DD_ADR_BEN,
			BENF_DF_ADR_BEN,
			LGEO_COD_RSS, LGEO_COD_TERRI_RLS
			FROM Prod.I_BENF_ADR_CM
			WHERE BENF_IND_ADR_HQ IN ('N') AND BENF_COD_TYP_ADR IN ('R')
			AND (BENF_DD_ADR_BEN<='",fin,"' AND BENF_DF_ADR_BEN>='",debut,"')
			QUALIFY Row_Number()Over (PARTITION BY BENF_NO_INDIV_BEN_BANLS ORDER BY BENF_DD_ADR_BEN DESC)=1
			) AS BD_Adr
			ON BD_SMOD.SMOD_NO_INDIV_BEN_BANLS=BD_Adr.BENF_NO_INDIV_BEN_BANLS

/* On ajoute ici les noms des codes RSS et RLS du bénéficiaire : ceci serait optionnel si la requête est trop lourde */
			  
LEFT JOIN (
SELECT
CodRLS,
NomRLS AS NomRLS_Benef,
NomRSS AS NomRSS_Benef
FROM DONNE_INESSS.tGI_RLS_RTS) AS BD_NomReg_Ben
ON BD_Adr.LGEO_COD_TERRI_RLS=BD_NomReg_Ben.CodRLS

/*********************************************************************************************************************
Découpage géographique de létablissement : numéro unique, catégorie, nom de létab, code et nom RSS, code et nom RLS
**********************************************************************************************************************/

/* On ajoute ici le numéro détablissement (unique : ETAB_NO_ETAB), le code postal de létablissement et la catégorie de létablissement */
  
LEFT JOIN (
			SELECT BD_Etab.ETAB_NO_ETAB_USUEL, BD_Etab.ETAB_NO_ETAB, BD_Etab.ETAB_COD_POSTL,
			BD_Decoup_Etab.LGEO_COD_RSS, BD_Decoup_Etab.LGEO_COD_TERRI_RLS,
			BD_Catg_etab.ETAB_COD_CATG_ETAB_EI, BD_NomCatg_etab.ETAB_NOM_CATG_ETAB_EI
			FROM V_ETAB_USUEL_DERN AS BD_Etab
			LEFT JOIN Prod.V_DECOU_GEO_POSTL_DERN_CP AS BD_Decoup_Etab ON BD_Etab.ETAB_COD_POSTL=BD_Decoup_Etab.LGEO_COD_POSTL
			LEFT JOIN (SELECT DISTINCT ETAB_NO_ETAB, ETAB_COD_CATG_ETAB_EI FROM V_ETAB_USUEL
			QUALIFY Row_Number()Over (PARTITION BY ETAB_NO_ETAB ORDER BY ETAB_DD_ETAB_USUEL DESC)=1) AS BD_Catg_etab ON BD_Etab.ETAB_NO_ETAB=BD_Catg_etab.ETAB_NO_ETAB
			LEFT JOIN Prod.V_COD_CATG_ETAB_EI AS BD_NomCatg_etab ON BD_Catg_etab.ETAB_COD_CATG_ETAB_EI=BD_NomCatg_etab.ETAB_COD_CATG_ETAB_EI
			) AS BD_Etab
ON BD_SMOD.SMOD_NO_ETAB_USUEL=BD_Etab.ETAB_NO_ETAB_USUEL

/* On ajoute le NOM de létablissement */
  
LEFT JOIN (SELECT ETAB_NO_ETAB, ETAB_NOM_ETAB FROM RES_SSS.V_NOM_ETAB_DERN_TYP_NOM) AS BD_NomEtab
ON BD_Etab.ETAB_NO_ETAB = BD_NomEtab.ETAB_NO_ETAB

/* On ajoute ici les noms des codes RSS et RLS de létablissement : ceci serait optionnel si la requête est trop lourde */
  
LEFT JOIN (SELECT CodRLS, NomRLS AS NomRLS_Etab, NomRSS AS NomRSS_Etab FROM DONNE_INESSS.tGI_RLS_RTS) AS BD_NomReg_Etab
ON BD_Etab.LGEO_COD_TERRI_RLS=BD_NomReg_Etab.CodRLS

WHERE BD_SMOD.SMOD_DAT_SERV BETWEEN '",debut,"' AND '",fin,"'

/*query_SQL_CodeActe.where_SMOD_COD_STA_DECIS (code_stat_decis)
  si code_stat_decis="PAY": AND BD_SMOD.SMOD_COD_STA_DECIS IN ('PAY') 
  si code_stat_decis="PPY": AND BD_SMOD.SMOD_COD_STA_DECIS IN ('PPY') 
  si code_stat_decis="PAY-PPY": AND BD_SMOD.SMOD_COD_STA_DECIS IN ('PAY','PPY')*/
/*query_SQL_CodeActe.where_SMOD_COD_ACTE (CodeActe)
  si CodeActe=NULL: extraction de tous les actes dans la période détude, sinon extraction des actes indiqués dans le vecteur CodeActe*/
/* query_SQL_CodeActe.where_SMOD_COD_SPEC(omni_spec):
  si omni_spec="all": extraction des actes facturés par les omni et les spécialistes
  si omni_spec="omni": AND SMOD_COD_SPEC IS NULL
  si omni_spec="spec": AND SMOD_COD_SPEC IS NOT NULL*/
/* query_SQL_CodeActe.where_ETAB_COD_CATG_ETAB_EI(catg_etab),
  si catg_etab="all": extraction des visites effectuées dans toutes les catégories détablissement confondues
  si catg_etab="ambulatoire": AND (ETAB_COD_CATG_ETAB_EI IN ('54X', '55X', '57X', '9X2', '8X5', '4X1','0X1') OR BD_SMOD.SMOD_NO_ETAB_USUEL IS NULL) 
*/    
  
/* Cette exclusion est toujours importante à considérer, car les actes qui représentent des forfaits ne correspondent pas à des consultations, mais, plutôt à des suppléments monétaires associés à une demande de facturation */
  
AND BD_SMOD.SMOD_COD_ACTE NOT IN (
									SELECT DISTINCT NMOD_COD_ACTE
									FROM Prod.V_RPERT_COD_ACTE
									WHERE NMOD_COD_GRP_ACTE IN (170, 180, 181, 182, 183, 187, 195, 196, 197, 198, 199, 854)
									)

ORDER BY 1,2,3,4
```


### Extraction des diagnostics:
```{r}
SELECT
ID,
DATE_DX
FROM (
SELECT
DISTINCT
BD_SMOD.SMOD_NO_INDIV_BEN_BANLS as ID,
BD_SMOD.SMOD_DAT_SERV as DATE_DX,
BD_SMOD.SMOD_COD_DIAGN_PRIMR AS DX
FROM PROD.I_SMOD_SERV_MD_CM AS BD_SMOD
where BD_SMOD.SMOD_DAT_SERV between '",debut,"' and '",fin,"'
/*query_SQL_CodeActe.where_SMOD_COD_STA_DECIS (code_stat_decis)
  si code_stat_decis="PAY": AND BD_SMOD.SMOD_COD_STA_DECIS IN ('PAY') 
  si code_stat_decis="PPY": AND BD_SMOD.SMOD_COD_STA_DECIS IN ('PPY') 
  si code_stat_decis="PAY-PPY": AND BD_SMOD.SMOD_COD_STA_DECIS IN ('PAY','PPY')*/
AND BD_SMOD.SMOD_COD_DIAGN_PRIMR like any (",qu(diagn),")
) AS A order by 1,2
```

### Extraction des dates de visites:
```{r}
SELECT
ID,
Date_visit

FROM(
SELECT DISTINCT
BD_SMOD.SMOD_NO_INDIV_BEN_BANLS AS ID,
BD_SMOD.SMOD_DAT_SERV AS Date_visit,
BD_SMOD.DISP_NO_SEQ_DISP_BANLS,
CASE WHEN BD_SMOD.SMOD_NO_ETAB_USUEL IS NULL THEN 99999 ELSE BD_SMOD.SMOD_NO_ETAB_USUEL END AS NO_ETAB_USUEL

FROM Prod.I_SMOD_SERV_MD_CM AS BD_SMOD

LEFT JOIN (
SELECT
BD_Etab.ETAB_NO_ETAB_USUEL,
BD_Etab.ETAB_NO_ETAB,
BD_Etab.ETAB_COD_POSTL,
BD_Decoup_Etab.LGEO_COD_RSS,
BD_Decoup_Etab.LGEO_COD_TERRI_RLS,
BD_Catg_etab.ETAB_COD_CATG_ETAB_EI,
BD_NomCatg_etab.ETAB_NOM_CATG_ETAB_EI

FROM Prod.V_ETAB_USUEL_DERN AS BD_Etab
LEFT JOIN Prod.V_DECOU_GEO_POSTL_DERN_CP AS BD_Decoup_Etab
ON BD_Etab.ETAB_COD_POSTL=BD_Decoup_Etab.LGEO_COD_POSTL

LEFT JOIN (
SELECT DISTINCT
ETAB_NO_ETAB,
ETAB_COD_CATG_ETAB_EI

FROM V_ETAB_USUEL
QUALIFY Row_Number()Over (PARTITION BY ETAB_NO_ETAB ORDER BY ETAB_DD_ETAB_USUEL DESC)=1) AS BD_Catg_etab
ON BD_Etab.ETAB_NO_ETAB=BD_Catg_etab.ETAB_NO_ETAB

LEFT JOIN 
Prod.V_COD_CATG_ETAB_EI AS BD_NomCatg_etab
ON BD_Catg_etab.ETAB_COD_CATG_ETAB_EI=BD_NomCatg_etab.ETAB_COD_CATG_ETAB_EI
) AS BD_Etab

ON BD_SMOD.SMOD_NO_ETAB_USUEL=BD_Etab.ETAB_NO_ETAB_USUEL
WHERE BD_SMOD.SMOD_DAT_SERV BETWEEN '",debut,"' AND '",fin,"'

/*query_SQL_CodeActe.where_SMOD_COD_STA_DECIS (code_stat_decis)
  si code_stat_decis="PAY": AND BD_SMOD.SMOD_COD_STA_DECIS IN ('PAY') 
  si code_stat_decis="PPY": AND BD_SMOD.SMOD_COD_STA_DECIS IN ('PPY') 
  si code_stat_decis="PAY-PPY": AND BD_SMOD.SMOD_COD_STA_DECIS IN ('PAY','PPY')*/
/*query_SQL_CodeActe.where_SMOD_COD_ACTE (CodeActe)
  si CodeActe=NULL: extraction de tous les actes dans la période détude, sinon extraction des actes indiqués dans le vecteur CodeActe*/
/* query_SQL_CodeActe.where_SMOD_COD_SPEC(omni_spec):
  si omni_spec="all": extraction des actes facturés par les omni et les spécialistes
  si omni_spec="omni": AND SMOD_COD_SPEC IS NULL
  si omni_spec="spec": AND SMOD_COD_SPEC IS NOT NULL*/
/* query_SQL_CodeActe.where_ETAB_COD_CATG_ETAB_EI(catg_etab),
  si catg_etab="all": extraction des visites effectuées dans toutes les catégories détablissement confondues
  si catg_etab="ambulatoire": AND (ETAB_COD_CATG_ETAB_EI IN ('54X', '55X', '57X', '9X2', '8X5', '4X1','0X1') OR BD_SMOD.SMOD_NO_ETAB_USUEL IS NULL) 
*/  
    
/* Cette exclusion est toujours importante à considérer, car les actes qui représentent des forfaits ne correspondent pas à des consultations, mais, plutôt à des suppléments monétaires associés à une demande de facturation */
AND BD_SMOD.SMOD_COD_ACTE NOT IN (
                      SELECT DISTINCT
                      NMOD_COD_ACTE
                      FROM Prod.V_RPERT_COD_ACTE
                      WHERE NMOD_COD_GRP_ACTE IN (170, 180, 181, 182, 183, 187, 195, 196, 197, 198, 199, 854))

) AS A

ORDER BY 1,2
```
### Calcul du nombre d'acte par bénéficiaire:
```{r}
SELECT
ID,
Sum(acte) AS nb_actes

FROM (
SELECT DISTINCT
BD_SMOD.SMOD_NO_INDIV_BEN_BANLS AS ID,
BD_SMOD.SMOD_DAT_SERV AS Date_visite,
BD_SMOD.DISP_NO_SEQ_DISP_BANLS,
CASE WHEN BD_SMOD.SMOD_NO_ETAB_USUEL IS NULL THEN 99999 ELSE BD_SMOD.SMOD_NO_ETAB_USUEL END AS NO_ETAB_USUEL,
1 AS acte
FROM Prod.I_SMOD_SERV_MD_CM AS BD_SMOD
            
LEFT JOIN (
           SELECT
           BD_Etab.ETAB_NO_ETAB_USUEL,
           BD_Etab.ETAB_NO_ETAB,
           BD_Etab.ETAB_COD_POSTL,
           BD_Decoup_Etab.LGEO_COD_RSS,
           BD_Decoup_Etab.LGEO_COD_TERRI_RLS,
           BD_Catg_etab.ETAB_COD_CATG_ETAB_EI,
           BD_NomCatg_etab.ETAB_NOM_CATG_ETAB_EI

           FROM Prod.V_ETAB_USUEL_DERN AS BD_Etab
           
           LEFT JOIN Prod.V_DECOU_GEO_POSTL_DERN_CP AS BD_Decoup_Etab
           ON BD_Etab.ETAB_COD_POSTL=BD_Decoup_Etab.LGEO_COD_POSTL

           LEFT JOIN (
           SELECT DISTINCT
           ETAB_NO_ETAB,
           ETAB_COD_CATG_ETAB_EI

           FROM V_ETAB_USUEL
           QUALIFY Row_Number()Over (PARTITION BY ETAB_NO_ETAB ORDER BY ETAB_DD_ETAB_USUEL DESC)=1) AS BD_Catg_etab
           ON BD_Etab.ETAB_NO_ETAB=BD_Catg_etab.ETAB_NO_ETAB
           
           LEFT JOIN Prod.V_COD_CATG_ETAB_EI AS BD_NomCatg_etab
           ON BD_Catg_etab.ETAB_COD_CATG_ETAB_EI=BD_NomCatg_etab.ETAB_COD_CATG_ETAB_EI
) AS BD_Etab
ON BD_SMOD.SMOD_NO_ETAB_USUEL=BD_Etab.ETAB_NO_ETAB_USUEL
            
WHERE BD_SMOD.SMOD_DAT_SERV BETWEEN '",debut,"' AND '",fin,"'

/*query_SQL_CodeActe.where_SMOD_COD_STA_DECIS (code_stat_decis)
  si code_stat_decis="PAY": AND BD_SMOD.SMOD_COD_STA_DECIS IN ('PAY') 
  si code_stat_decis="PPY": AND BD_SMOD.SMOD_COD_STA_DECIS IN ('PPY') 
  si code_stat_decis="PAY-PPY": AND BD_SMOD.SMOD_COD_STA_DECIS IN ('PAY','PPY')*/
/*query_SQL_CodeActe.where_SMOD_COD_ACTE (CodeActe)
  si CodeActe=NULL: extraction de tous les actes dans la période détude, sinon extraction des actes indiqués dans le vecteur CodeActe*/
/* query_SQL_CodeActe.where_SMOD_COD_SPEC(omni_spec):
  si omni_spec="all": extraction des actes facturés par les omni et les spécialistes
  si omni_spec="omni": AND SMOD_COD_SPEC IS NULL
  si omni_spec="spec": AND SMOD_COD_SPEC IS NOT NULL*/
/* query_SQL_CodeActe.where_ETAB_COD_CATG_ETAB_EI(catg_etab),
  si catg_etab="all": extraction des visites effectuées dans toutes les catégories détablissement confondues
  si catg_etab="ambulatoire": AND (ETAB_COD_CATG_ETAB_EI IN ('54X', '55X', '57X', '9X2', '8X5', '4X1','0X1') OR BD_SMOD.SMOD_NO_ETAB_USUEL IS NULL) 
*/  
    
/* Cette exclusion est toujours importante à considérer, car les actes qui représentent des forfaits ne correspondent pas à des consultations, mais, plutôt à des suppléments monétaires associés à une demande de facturation */
AND SMOD_COD_ACTE NOT IN (
            SELECT DISTINCT
            NMOD_COD_ACTE
            FROM Prod.V_RPERT_COD_ACTE
            WHERE NMOD_COD_GRP_ACTE IN (170, 180, 181, 182, 183, 187, 195, 196, 197, 198, 199, 854))
) AS A 
GROUP BY ID
ORDER BY ID
```
