---
title: "Extraction de codes d'acte"
subtitle: "query_SQL_CodeActe"
author: "Ahmed Ghachem"
date: "04 Octobre 2022"
output:
  rmarkdown::html_vignette:
    number_sections: true
    toc: true
vignette: >
  %\VignetteIndexEntry{Extraction de codes d'acte}
  %\VignetteEngine{knitr::rmarkdown}
  %\VignetteEncoding{UTF-8}
---

# Installation de la librairie R *RequeteGeneriqueBDCA*

## Fichier nécessaire

Télécharger le fichier `RequeteGeneriqueBDCA.x.y.tar.gz` à partir de Microsoft Teams.<br>
[INESSS - Documentation BDCA > Documents > Outils > Librairie R INESSS > RequeteGeneriqueBDCA_x.y.z.tar.gz](https://msss365.sharepoint.com/:f:/r/teams/INESSS-DocumentationBDCA/Shared%20Documents/Outils/Librairie%20R%20INESSS?csf=1&web=1&e=j5SylU).

Ouvrir RStudio.

Dans la console, écrire le code suivant :
```{r, eval=FALSE}
remotes::install_local("C:\\msXXX\\Desktop\\RequeteGenerique_x.y.z.tar.gz")
```
Prendre note que les «`\`» sont doubles.

Si la librairie `remotes` n'est pas installée, écrire dans la console le code suivant : `install.packages("remotes")`.

Avant d'installer une librairie, il est préférable de ne pas l'avoir *appelé* auparavant.

Il est déconseillé de mettre à jour les librairies utilisées par *RequeteGenerique*.

L'installation se termine lorsqu'on peut lire dans la console : *DONE (RequeteGenerique)*.


## Activer la librairie
      
Après avoir installé la librairie *RequeteGenerique*, il suffit de l'activer pour avoir accès aux fonctions :
```{r, eval=FALSE}
library(RequeteGenerique)
```

---

# query_SQL_CodeActe

## Usage de la fonction

```{r, eval=FALSE}
query_SQL_CodeActe (
  DateDebut,
  DateFin,
  CodeActe 
  )
```

## Définition des arguments

### DateDebut & DateFin

Indiquer le début et la fin de la période d'étude au format `AAAA-MM-JJ`.
```{r, eval=FALSE}
DateDebut = "2020-01-01", DateDebut = "2020-12-31"
```
    
### CodeActe
      
Dans un vecteur, indiquer les codes d'acte que vous aimeriez extraire.
```{r, eval=FALSE}
CodeActe=c(07122, 07237, 07800, 07089, 0780)
```
---
# Table Résultante

## Variables

- **BenBanls** : Numéro d'identification du bénéficiaire. <br/>
- **AnCivil** : Année civile de l'acte. <br/>
- **DateActe** : Date  de l'acte au format *AAAA-MM-JJ*. <br/>
- **CodeActe** : Actes demandés dans l'argument CodeActe. <br/>
- **CoutActe** : Cout de l'acte. <br/>
- **DxActe** : Num de diagnostique associé à l'acte. <br/>
- **LieuDisp** : Code du lieu de dispensation d'un service (C:Service rendu en cabinet ou à domicile; E:Service rendu en établissement; X:Indéterminé).<br/>
- **SecActiv** : Identifie de façon unique chacun des secteurs d'activités dans lesquels les différents établissements peuvent oeuvrer.<br/>
- **Num_ETAB_USUEL** : Numéro de l'établissement. <br/>
- **CodEntente** : Code d'entente sert à associer les dispensateurs à un groupe spécifique.<br/>
- **Sexe** : Sexe du bénéficiaire. <br/>
- **DatNais** : Date de naissance du bénéficiaire au format *AAAA-MM-JJ*. <br/>
- **datdeces** : Date de décès du bénéficiaire au format *AAAA-MM-JJ*. <br/>
- **Age** : Age du bénéficiaire calculé jusqu'à la date de l'acte. <br/>
- **NumDispSp** : Numéro de dispensateur. <br/>
- **SPDisps** : Spécialité de dispensateur. <br/>
- **NumDispRef** : Numéro de dispensateur référent. <br/>
- **SPDispRefs** : Spécialité de dispensateur référent. <br/>
- **NO_ETAB** : Numéro de l'établissement. <br/>
- **Grp_Cat_Etab** : Catégorie de l'établissement. <br/>
- **Cat_Etab** Catégorie de l'établissement. <br/>
- **Nom_Grp_Cat_Etab** : Nom de la catégorie de l'établissement. <br/>
- **NOM_ETAB** : Nom de l'établissement. <br/>
- **RSS_Benf** : Régions sociosanitaires (RSS) du bénéficiaire. <br/>
- **RLS_Benef** : Réseaux locaux de services (RLS) du bénéficiaire. <br/>
- **NomRLS_Benef** : Nom réseaux locaux de services (RLS) du bénéficiaire. <br/>
- **NomRSS_Benef** : Nom régions sociosanitaires (RSS) du bénéficiaire. <br/>
- **RSS_Etab** : Régions sociosanitaires (RSS) de l'établissement. <br/>
- **RLS_Etab** : Réseaux locaux de services (RLS) de l'établissement. <br/>
- **NomRLS_Etab** : Nom réseaux locaux de services (RLS) de l'établissement. <br/>
- **NomRSS_Etab** : Nom régions sociosanitaires (RSS) de l'établissement. <br/>

***

# Discription code SQL
    
## Vues utilisées

- PROD.I_SMOD_SERV_MD_CM (SMOD)
- PROD.V_FICH_ID_BEN_CM (FIPA)
- PROD.D_DISP_SPEC_CM (FIP)
- Prod.V_ETAB_USUEL
 
## Requete SQL


```{r, eval=FALSE}
SELECT      

-- Nom de Vue : PROD.I_SMOD_SERV_MD_CM (SMOD)

BD_SMOD.SMOD_NO_INDIV_BEN_BANLS AS BenBanls,  --Identifiant banalisé
EXTRACT (YEAR FROM BD_SMOD.SMOD_DAT_SERV) AS AnCivil,  --Année civile
BD_SMOD.SMOD_DAT_SERV AS DateActe,  --Date Acte
BD_SMOD.SMOD_COD_ACTE AS CodeActe,  --Code Acte
BD_SMOD.SMOD_MNT_PAIMT AS CoutActe,  --Coût Acte
BD_SMOD.SMOD_COD_DIAGN_PRIMR AS DxActe,  --Premier diagnostic porté par le professionnel
BD_SMOD.SMOD_COD_LIEU_DISP AS LieuDisp,  --Code du lieu de dispensation dun service 
BD_SMOD.ETAB_COD_SECT_ACTIV_ETAB AS SecActiv,  --secteur dactivité
BD_SMOD.SMOD_NO_ETAB_USUEL AS Num_ETAB_USUEL,  --Ancien numéro de létablissement
BD_SMOD.SMOD_COD_ENTEN AS CodEntente,  --Code de lentente

-- Nom de vue : PROD.V_FICH_ID_BEN_CM (FIPA)

BD_Caract.BENF_COD_SEXE AS Sexe,  --Sexe du bénéficiaire
BD_Caract.BENF_DAT_NAISS AS DatNais,  --Date de naissance
BD_Caract.BENF_DAT_DECES AS DatDeces,  --Date de décès
CAST(((BD_SMOD.SMOD_DAT_SERV) - BD_Caract.BENF_DAT_NAISS) / 365.25 AS BIGINT) AS Age,  --Age calculé à la date de servive

-- Nom de vue : PROD.D_DISP_SPEC_CM (FIP)

BD_SMOD.DISP_NO_SEQ_DISP_BANLS AS NumDispSp,  --Numéro du dispensateur
BD_Disp.DISP_COD_SPEC AS SPDisps,  --spécialité du dispensateur
BD_SMOD.DISP_NO_SEQ_DISP_REFNT_BANLS AS NumDispRef,  --Numéro du médecin référent
BD_DispR.DISP_COD_SPEC AS SPDispRefs,  --spécialité du médecin référent

-- Nom de vue : PROD.V_ETAB_USUEL

BD_Etab.ETAB_NO_ETAB AS NO_ETAB,
BD_Etab.ETAB_COD_CATG_ETAB_EI AS Grp_Cat_Etab,  --(Urgence, Clinique externe, ...)
BD_NomCat_Etab.ETAB_COD_REGR_CATG_ETAB_EI AS Cat_Etab, 
BD_NomCat_Etab.ETAB_NOM_CATG_ETAB_EI AS Nom_Grp_Cat_Etab, 

-- Nom de vue : RES_SSS.V_NOM_ETAB_DERN_TYP_NOM
 
 BD_NomEtab.ETAB_NOM_ETAB AS NOM_ETAB, 

-- Nom de vue : PROD.I_BENF_ADR_CM (FIPA)

BD_RG_Benef.LGEO_COD_RSS AS RSS_Benf, --Région socio-sanitaire Bénéf
CASE 
WHEN BD_RG_Benef.LGEO_COD_RSS=10 THEN '1001' 
WHEN BD_RG_Benef.LGEO_COD_RSS=17 THEN '1701' 
WHEN BD_RG_Benef.LGEO_COD_RSS=18 THEN '1801' ELSE BD_RG_Benef.LGEO_COD_TERRI_RLS END AS RLS_Benef, 
k.NomRLS_Benef, 
k.NomRSS_Benef, 

-- Nom de vue: PROD.V_DECOU_GEO_POSTL_DERN_CP

BD_RG_Etab.LGEO_COD_RSS AS RSS_Etab, 
BD_RG_Etab.LGEO_COD_TERRI_RLS AS RLS_Etab, 
x.NomRLS_Etab, 
x.NomRSS_Etab 

FROM PROD.I_SMOD_SERV_MD_CM  AS  BD_SMOD 
LEFT JOIN PROD.V_FICH_ID_BEN_CM AS BD_Caract 
ON BD_SMOD.SMOD_NO_INDIV_BEN_BANLS = BD_Caract.BENF_NO_INDIV_BEN_BANLS 

LEFT JOIN prod.D_DISP_SPEC_CM AS BD_Disp 
ON BD_SMOD.DISP_NO_SEQ_DISP_BANLS = BD_Disp.DISP_NO_SEQ_DISP_BANLS 
AND BD_Disp.DISP_COD_NIV_SPEC = 1 
AND BD_SMOD.SMOD_DAT_SERV BETWEEN BD_Disp.DISP_DD_SPEC_DISP AND BD_Disp.DISP_DF_SPEC_DISP 

LEFT JOIN prod.D_DISP_SPEC_CM AS BD_DispR 
ON BD_SMOD.DISP_NO_SEQ_DISP_REFNT_BANLS = BD_DispR.DISP_NO_SEQ_DISP_BANLS 
AND BD_DispR.DISP_COD_NIV_SPEC = 1 
AND BD_SMOD.SMOD_DAT_SERV BETWEEN BD_DispR.DISP_DD_SPEC_DISP AND BD_DispR.DISP_DF_SPEC_DISP 

-- Benef RSS, RLS
                    
LEFT JOIN ( 
SELECT jj.* 
FROM (
SELECT BENF_NO_INDIV_BEN_BANLS, BENF_DD_ADR_BEN, BENF_DF_ADR_BEN, BENF_IND_ADR_HQ, LGEO_COD_RSS, LGEO_COD_TERRI_RLS, 
(Row_Number() Over (PARTITION BY BENF_NO_INDIV_BEN_BANLS ORDER BY BENF_DD_ADR_BEN DESC) AS RW) 
FROM PROD.I_BENF_ADR_CM 
WHERE BENF_IND_ADR_HQ IN ('N') 
) jj 
WHERE RW=1 
) AS BD_RG_Benef 
ON BD_SMOD.SMOD_NO_INDIV_BEN_BANLS=BD_RG_Benef.BENF_NO_INDIV_BEN_BANLS 

LEFT JOIN ( 
SELECT kk.* 
FROM ( 
SELECT	CodRLS, 
NomRLS AS NomRLS_Benef, 
NomRSS AS NomRSS_Benef 
FROM DONNE_INESSS.tGI_RLS_RTS 
) KK ) AS k 
ON BD_RG_Benef.LGEO_COD_TERRI_RLS=k.CodRLS 

-- Etablissement:Num, Catég, Nom, Num_RLS, Num_RSS, Nom_RLS, Nom_RSS

LEFT JOIN prod.V_ETAB_USUEL AS BD_Etab 
ON BD_SMOD.SMOD_NO_ETAB_USUEL = BD_Etab.ETAB_NO_ETAB_USUEL 
AND BD_SMOD.SMOD_DAT_SERV BETWEEN BD_Etab.ETAB_DD_ETAB_USUEL AND BD_Etab.ETAB_DF_ETAB_USUEL 

LEFT JOIN (SELECT ETAB_NO_ETAB, ETAB_COD_POSTL 
FROM (SELECT ETAB_NO_ETAB, ETAB_COD_POSTL, 
(ROW_NUMBER() OVER (PARTITION  BY ETAB_NO_ETAB ORDER BY ETAB_DD_ETAB DESC) AS RW) 
FROM  Prod.V_ETAB 
WHERE ETAB_NO_ETAB IS NOT NULL 
) AS xEtab 
WHERE RW=1) AS E 
ON E.ETAB_NO_ETAB  = BD_Etab.ETAB_NO_ETAB 

LEFT JOIN  prod.V_DECOU_GEO_POSTL_DERN_CP AS  BD_RG_Etab 
ON E.ETAB_COD_POSTL=BD_RG_Etab.LGEO_COD_POSTL 

LEFT JOIN ( 
SELECT XX.* 
FROM ( 
SELECT	CodRLS, 
NomRLS AS NomRLS_Etab, 
NomRSS AS NomRSS_Etab 
FROM DONNE_INESSS.tGI_RLS_RTS 
) XX ) AS x 
ON BD_RG_Etab.LGEO_COD_TERRI_RLS=X.CodRLS 


LEFT JOIN PROD.V_COD_CATG_ETAB_EI AS BD_NomCat_Etab 
ON BD_NomCat_Etab.ETAB_COD_CATG_ETAB_EI = BD_Etab.ETAB_COD_CATG_ETAB_EI 

LEFT JOIN RES_SSS.V_NOM_ETAB_DERN_TYP_NOM AS BD_NomEtab 
ON BD_Etab.ETAB_NO_ETAB = BD_NomEtab.ETAB_NO_ETAB 

WHERE BD_SMOD.SMOD_COD_ACTE IN (",CodeActe,") 
AND BD_SMOD.SMOD_DAT_SERV BETWEEN '",DateDebut,"' AND '",DateFin,"' 
AND BD_SMOD.SMOD_COD_STA_DECIS = 'PAY' 

ORDER BY 1,2,3,4 
```
