---
title: "query_SQL_CodeActe"
#subtitle: ""
author: "Auteurs: Ahmed Ghachem (développeur); José Perez (réviseur)"
date: "Date de création: 15 décembre 2022"
output:
  rmarkdown::html_vignette:
    number_sections: true
    toc: true
params: 
  output_dir: "C:/Users/MS069/Desktop/Ahmed/RequeteGeneriqueBDCA-1.0.0.0/vignettes"
vignette: >
  %\VignetteIndexEntry{query_SQL_CodeActe}
  %\VignetteEngine{knitr::rmarkdown}
  %\VignetteEncoding{UTF-8}
---

```{r, include = FALSE}
knitr::opts_chunk$set(
  collapse = TRUE,
  comment = "#>",
  echo = TRUE,
  eval = FALSE
)
```

# Installation de la librairie R *RequeteGeneriqueBDCA*

## Fichier nécessaire

Télécharger le fichier `RequeteGeneriqueBDCA.x.y.tar.gz` à partir de Microsoft Teams.<br>
[INESSS - Documentation BDCA > Documents > Outils > Librairie R INESSS > RequeteGeneriqueBDCA_x.y.z.tar.gz](https://msss365.sharepoint.com/:f:/r/teams/INESSS-DocumentationBDCA/Shared%20Documents/Outils/Librairie%20R%20INESSS?csf=1&web=1&e=j5SylU).

Ouvrir RStudio.

Dans la console, écrire le code suivant :
```{r, eval=FALSE}
remotes::install_local("C:\\msXXX\\Desktop\\RequeteGeneriqueBDCA_x.y.z.tar.gz")
```
Prendre note que les «`\`» sont doubles.

Si la librairie `remotes` n'est pas installée, écrire dans la console le code suivant : `install.packages("remotes")`.

Avant d'installer une librairie, il est préférable de ne pas l'avoir *appelé* auparavant.

Il est déconseillé de mettre à jour les librairies utilisées par *RequeteGeneriqueBDCA*.

L'installation se termine lorsqu'on peut lire dans la console : *DONE (RequeteGeneriqueBDCA)*.


## Activer la librairie
      
Après avoir installé la librairie *RequeteGeneriqueBDCA*, il suffit de l'activer pour avoir accès aux fonctions :
```{r, eval=FALSE}
library(RequeteGeneriqueBDCA)
```

---

# query_SQL_CodeActe

La fonction `query_SQL_CodeActe` est une `parent_function` qui retourne une syntaxe sql pour extraire les actes, les caractéristiques des dénéficiaires ainsi que l'établissement du soins. Elle est appellée par la fonction [SQL_CodeActe](SQL_CodeActe.html).

## La fonction

```{r, eval=FALSE}
query_SQL_CodeActe(
  debut,
  fin,
  CodeActe 
  )
```

## Usage de la fonction

```{r, eval=FALSE}
odbc::dbGetQuery(conn=SQL_connexion(),
statement=query_SQL_CodeActe(
  debut,
  fin,
  CodeActe 
  )
```

## Définition des arguments

### debut & fin

Indiquer le début et la fin de la période d'étude au format `AAAA-MM-JJ`.
```{r, eval=FALSE}
debut = "2020-01-01", fin = "2020-12-31"
```
    
### CodeActe
      
Dans un vecteur, indiquer les codes d'acte que vous aimeriez extraire.
```{r, eval=FALSE}
CodeActe=c(07122, 07237, 07800, 07089, 0780)
```
---
# Table Résultante

## Variables

- **ID** : Numéro d'identification du bénéficiaire. <br/>
- **AnFinan** : Année financière de l'acte. <br/>
- **AnCivil** : Année civile de l'acte. <br/>
- **DateActe** : Date  de l'acte au format *AAAA-MM-JJ*. <br/>
- **CodeActe** : Actes demandés dans l'argument CodeActe. <br/>
- **CoutActe** : Cout de l'acte. <br/>
- **DxActe** : Diagnostique associé à l'acte. <br/>
- **Num_ETAB_USUEL** : Numéro de l'établissement. <br/>
- **CodEntente** : Code d'entente sert à associer les dispensateurs à un groupe spécifique.<br/>
- **SecActiv** : Identifie de façon unique chacun des secteurs d'activités dans lesquels les différents établissements peuvent oeuvrer.<br/>
- **Sexe** : Sexe du bénéficiaire. <br/>
- **DatNais** : Date de naissance du bénéficiaire au format *AAAA-MM-JJ*. <br/>
- **datdeces** : Date de décès du bénéficiaire au format *AAAA-MM-JJ*. <br/>
- **Age** : Age du bénéficiaire calculé jusqu'à la date de l'acte. <br/>
- **NumDispSp** : Numéro de dispensateur. <br/>
- **SPDisp_smod** : Spécialité de dispensateur indiqué dans `SMOD`. <br/>
- **SPDisp_fip** : Spécialité de dispensateur indiqué dans `FIP`. <br/>
- **NumDispRef** : Numéro de dispensateur référent. <br/>
- **SPDispRefs** : Spécialité de dispensateur référent. <br/>
- **NO_ETAB** : Numéro de l'établissement. <br/>
- **Cat_Etab** Catégorie de l'établissement. <br/>
- **Nom_Cat_Etab** : Nom de la catégorie de l'établissement. <br/>
- **NOM_ETAB** : Nom de l'établissement. <br/>
- **RSS_Benf** : Régions sociosanitaires (RSS) du bénéficiaire. <br/>
- **RLS_Benef** : Réseaux locaux de services (RLS) du bénéficiaire. <br/>
- **NomRSS_Benef** : Nom régions sociosanitaires (RSS) du bénéficiaire. <br/>
- **NomRLS_Benef** : Nom réseaux locaux de services (RLS) du bénéficiaire. <br/>
- **RSS_Etab** : Régions sociosanitaires (RSS) de l'établissement. <br/>
- **RLS_Etab** : Réseaux locaux de services (RLS) de l'établissement. <br/>
- **NomRSS_Etab** : Nom régions sociosanitaires (RSS) de l'établissement. <br/>
- **NomRLS_Etab** : Nom réseaux locaux de services (RLS) de l'établissement. <br/>

***

# Discription de la syntaxe SQL
    
## Vues utilisées

- PROD.I_SMOD_SERV_MD_CM (SMOD)
- PROD.V_FICH_ID_BEN_CM (FIPA)
- PROD.D_DISP_SPEC_CM (FIP)
- Prod.V_ETAB_USUEL
- Prod.IBENEF_ADR_CM
- DONNE_INESSS.tGI_RLS_RTS
- Prod.V_ETAB_USUEL_DERN
- RES_SSS.V_NOM_ETAB_DERN_TYP_NOM
- Prod.V_RPERT_COD_ACTE
- Prod.V_DECOU_GEO_POSTL_DERN_CP
- Prod.V_COD_CATG_ETAB_EI
 
## Syntaxe SQL

```{r, eval=FALSE}
SELECT

-- Sources des variables :
-- Nom de vue : Prod.I_SMOD_SERV_MD_CM (SMOD)
BD_SMOD.SMOD_NO_INDIV_BEN_BANLS AS ID, --Identifiant du bénéficiaire banalisé
case when EXTRACT(MONTH FROM SMOD_DAT_SERV) between 4 and 12 THEN EXTRACT(YEAR FROM SMOD_DAT_SERV)
ELSE EXTRACT(YEAR FROM SMOD_DAT_SERV)-1 end AS AnFinan, --Année financière
Extract (YEAR From BD_SMOD.SMOD_DAT_SERV) AS AnCivil,  --Année civile
BD_SMOD.SMOD_DAT_SERV AS DateActe,  --Date Acte
BD_SMOD.SMOD_COD_ACTE AS CodeActe,  --Code Acte
BD_SMOD.SMOD_MNT_PAIMT AS CoutActe,  --Coût Acte
BD_SMOD.SMOD_COD_DIAGN_PRIMR AS DxActe,  --Premier diagnostic porté par le professionnel
BD_SMOD.SMOD_NO_ETAB_USUEL AS Num_ETAB_USUEL,  --Ancien numéro de létablissement
BD_SMOD.SMOD_COD_ENTEN AS CodEntente,  --Code de lentente
BD_SMOD.ETAB_COD_SECT_ACTIV_ETAB AS SecActiv,  --secteur dactivité

-- Nom de vue : PROD.V_FICH_ID_BEN_CM (FIPA)

BD_Caract.BENF_COD_SEXE AS Sexe,  --Sexe du bénéficiaire
BD_Caract.BENF_DAT_NAISS AS DatNais,  --Date de naissance
BD_Caract.BENF_DAT_DECES AS DatDeces,  --Date de décès
Cast(((BD_SMOD.SMOD_DAT_SERV) - BD_Caract.BENF_DAT_NAISS) / 365.25 AS BIGINT) AS Age,  --Age calculé à la date de service

-- Nom de vue : PROD.D_DISP_SPEC_CM (FIP)

BD_SMOD.DISP_NO_SEQ_DISP_BANLS AS NumDispSp,  --Numéro du dispensateur
BD_SMOD.SMOD_COD_SPEC AS SPDisp_smod, --Spécialité du dispensateur (SMOD)
BD_Disp.DISP_COD_SPEC AS SPDisp_fip,  --Spécialité du dispensateur (FIP)
BD_SMOD.DISP_NO_SEQ_DISP_REFNT_BANLS AS NumDispRef,  --Numéro du médecin référent
BD_DispR.DISP_COD_SPEC AS SPDispRefs,  --Spécialité du médecin référent

-- Nom de vue : prod.V_ETAB_USUEL, V_ETAB_USUEL_DERN, V_COD_CATG_ETAB_EI

BD_Etab.ETAB_NO_ETAB AS NO_ETAB,
BD_Etab.ETAB_COD_CATG_ETAB_EI AS Cat_Etab, --(Urgence, Clinique externe, ...)
/* Cette variable pourrait être optionnelle, car le format caractère prend beaucoup de place dans le fichier sortant */
BD_Etab.ETAB_NOM_CATG_ETAB_EI AS Nom_Cat_Etab,

-- Nom de vue : RES_SSS.V_NOM_ETAB_DERN_TYP_NOM

BD_NomEtab.ETAB_NOM_ETAB AS NOM_ETAB,

-- Nom de vue (Info BEN) : PROD.I_BENF_ADR_CM (FIPA), tGI_RLS_RTS

BD_Adr.LGEO_COD_RSS AS RSS_Benf, --Région socio-sanitaire Bénéf
CASE
WHEN BD_Adr.LGEO_COD_RSS=10 THEN '1001'
WHEN BD_Adr.LGEO_COD_RSS=17 THEN '1701'
WHEN BD_Adr.LGEO_COD_RSS=18 THEN '1801' ELSE BD_Adr.LGEO_COD_TERRI_RLS END AS RLS_Benef, --Code RLS Bénéf
BD_NomReg_Ben.NomRSS_Benef,
BD_NomReg_Ben.NomRLS_Benef,

-- Nom de vue (Info ETAB) : V_DECOU_GEO_POSTL_DERN_CP, V_ETAB_USUEL, V_ETAB_USUEL_DERN, tGI_RLS_RTS

BD_Etab.LGEO_COD_RSS AS RSS_Etab,
BD_Etab.LGEO_COD_TERRI_RLS AS RLS_Etab,
BD_NomReg_Etab.NomRSS_Etab,
BD_NomReg_Etab.NomRLS_Etab

FROM Prod.I_SMOD_SERV_MD_CM AS BD_SMOD
LEFT JOIN Prod.V_FICH_ID_BEN_CM AS BD_Caract
ON BD_SMOD.SMOD_NO_INDIV_BEN_BANLS = BD_Caract.BENF_NO_INDIV_BEN_BANLS

/* Une approche alternative (rapide) serait de sélectionner la spécialité déclarée au moment de la demande de facturation */
LEFT JOIN Prod.D_DISP_SPEC_CM AS BD_Disp
ON BD_SMOD.DISP_NO_SEQ_DISP_BANLS = BD_Disp.DISP_NO_SEQ_DISP_BANLS
AND BD_Disp.DISP_COD_NIV_SPEC = 1 AND BD_SMOD.SMOD_DAT_SERV BETWEEN BD_Disp.DISP_DD_SPEC_DISP AND BD_Disp.DISP_DF_SPEC_DISP

/* Cette requête pourrait être optionnelle, car la spécialité du médecin référent est rarement demandée */
LEFT JOIN Prod.D_DISP_SPEC_CM AS BD_DispR
ON BD_SMOD.DISP_NO_SEQ_DISP_REFNT_BANLS = BD_DispR.DISP_NO_SEQ_DISP_BANLS
AND BD_DispR.DISP_COD_NIV_SPEC = 1
AND BD_SMOD.SMOD_DAT_SERV BETWEEN BD_DispR.DISP_DD_SPEC_DISP AND BD_DispR.DISP_DF_SPEC_DISP

/**********************************************************
Découpage géographique du bénéficiaire : codes RSS et RLS
***********************************************************/
/*
On sélectionne la dernière adresse du bénéficiaire durant la période sélectionnée.
Autres méthodes :
1) cibler la première adresse de la période
2) cibler ladresse dans laquelle le BEN a résidé le plus longtemps durant la période
3) cibler ladresse à une date fixe (p. ex. 31 mars, 1 juillet, mi-année)
*/
  
LEFT JOIN (
			SELECT
			BENF_NO_INDIV_BEN_BANLS,
			BENF_DD_ADR_BEN,
			BENF_DF_ADR_BEN,
			LGEO_COD_RSS, LGEO_COD_TERRI_RLS
			FROM Prod.I_BENF_ADR_CM
			WHERE BENF_IND_ADR_HQ IN ('N') AND BENF_COD_TYP_ADR IN ('R')
			AND (BENF_DD_ADR_BEN<='",fin,"' AND BENF_DF_ADR_BEN>='",debut,"')
			QUALIFY Row_Number()Over (PARTITION BY BENF_NO_INDIV_BEN_BANLS ORDER BY BENF_DD_ADR_BEN DESC)=1
			) AS BD_Adr
			ON BD_SMOD.SMOD_NO_INDIV_BEN_BANLS=BD_Adr.BENF_NO_INDIV_BEN_BANLS

/* On ajoute ici les noms des codes RSS et RLS du bénéficiaire : ceci serait optionnel si la requête est trop lourde */
			  
LEFT JOIN (
SELECT
CodRLS,
NomRLS AS NomRLS_Benef,
NomRSS AS NomRSS_Benef
FROM DONNE_INESSS.tGI_RLS_RTS) AS BD_NomReg_Ben
ON BD_Adr.LGEO_COD_TERRI_RLS=BD_NomReg_Ben.CodRLS

/*********************************************************************************************************************
Découpage géographique de létablissement : numéro unique, catégorie, nom de létab, code et nom RSS, code et nom RLS
**********************************************************************************************************************/

/* On ajoute ici le numéro détablissement (unique : ETAB_NO_ETAB), le code postal de létablissement et la catégorie de létablissement */
  
LEFT JOIN (
			SELECT BD_Etab.ETAB_NO_ETAB_USUEL, BD_Etab.ETAB_NO_ETAB, BD_Etab.ETAB_COD_POSTL,
			BD_Decoup_Etab.LGEO_COD_RSS, BD_Decoup_Etab.LGEO_COD_TERRI_RLS,
			BD_Catg_etab.ETAB_COD_CATG_ETAB_EI, BD_NomCatg_etab.ETAB_NOM_CATG_ETAB_EI
			FROM V_ETAB_USUEL_DERN AS BD_Etab
			LEFT JOIN Prod.V_DECOU_GEO_POSTL_DERN_CP AS BD_Decoup_Etab ON BD_Etab.ETAB_COD_POSTL=BD_Decoup_Etab.LGEO_COD_POSTL
			LEFT JOIN (SELECT DISTINCT ETAB_NO_ETAB, ETAB_COD_CATG_ETAB_EI FROM V_ETAB_USUEL
			QUALIFY Row_Number()Over (PARTITION BY ETAB_NO_ETAB ORDER BY ETAB_DD_ETAB_USUEL DESC)=1) AS BD_Catg_etab ON BD_Etab.ETAB_NO_ETAB=BD_Catg_etab.ETAB_NO_ETAB
			LEFT JOIN Prod.V_COD_CATG_ETAB_EI AS BD_NomCatg_etab ON BD_Catg_etab.ETAB_COD_CATG_ETAB_EI=BD_NomCatg_etab.ETAB_COD_CATG_ETAB_EI
			) AS BD_Etab
ON BD_SMOD.SMOD_NO_ETAB_USUEL=BD_Etab.ETAB_NO_ETAB_USUEL

/* On ajoute le NOM de létablissement */
  
LEFT JOIN (SELECT ETAB_NO_ETAB, ETAB_NOM_ETAB FROM RES_SSS.V_NOM_ETAB_DERN_TYP_NOM) AS BD_NomEtab
ON BD_Etab.ETAB_NO_ETAB = BD_NomEtab.ETAB_NO_ETAB

/* On ajoute ici les noms des codes RSS et RLS de létablissement : ceci serait optionnel si la requête est trop lourde */
  
LEFT JOIN (SELECT CodRLS, NomRLS AS NomRLS_Etab, NomRSS AS NomRSS_Etab FROM DONNE_INESSS.tGI_RLS_RTS) AS BD_NomReg_Etab
ON BD_Etab.LGEO_COD_TERRI_RLS=BD_NomReg_Etab.CodRLS

WHERE BD_SMOD.SMOD_COD_STA_DECIS IN ('PAY')
AND BD_SMOD.SMOD_DAT_SERV BETWEEN '",debut,"' AND '",fin,"'
AND BD_SMOD.SMOD_COD_ACTE IN (",qu(CodeActe),")

/* Cette exclusion est toujours importante à considérer, car les actes qui représentent des forfaits ne correspondent pas à des consultations,
mais plutôt à des suppléments monétaires associés à une demande de facturation */
  
AND BD_SMOD.SMOD_COD_ACTE NOT IN (
									SELECT DISTINCT NMOD_COD_ACTE
									FROM Prod.V_RPERT_COD_ACTE
									WHERE NMOD_COD_GRP_ACTE IN (170, 180, 181, 182, 183, 187, 195, 196, 197, 198, 199, 854)
									)

ORDER BY 1,2,3,4
```
