---
title: "user_V_EPISO_SOIN_DURG_CM_AG"
#subtitle: ""
author: "Auteurs: Ahmed Ghachem"
date: "Date de création: 22 février 2023"
# output:
#   rmarkdown::html_vignette:
output:
  rmarkdown::html_vignette:
    css: styles.css
    #self_contained: false
    number_sections: true
    toc: true
params: 
  output_dir: "C:/Users/MS069/Desktop/Ahmed/INESSS-BDCA/vignettes"
vignette: >
  %\VignetteIndexEntry{user_V_EPISO_SOIN_DURG_CM_AG}
  %\VignetteEngine{knitr::rmarkdown}
  %\VignetteEncoding{UTF-8}
---
```{r, include = FALSE}
knitr::opts_chunk$set(
  collapse = TRUE,
  comment = "#>",
  echo = TRUE,
  eval = FALSE
)
```

# Installation de la librairie R *RequeteGeneriqueBDCA*

## Fichier nécessaire

Télécharger le fichier `RequeteGeneriqueBDCA.x.y.tar.gz` à partir de Microsoft Teams.<br>
[INESSS - Documentation BDCA > Documents > Outils > Librairie R INESSS > RequeteGeneriqueBDCA_x.y.z.tar.gz](https://msss365.sharepoint.com/:f:/r/teams/INESSS-DocumentationBDCA/Shared%20Documents/Outils/Librairie%20R%20INESSS?csf=1&web=1&e=j5SylU).

Ouvrir RStudio.

Dans la console, écrire le code suivant :
```{r, eval=FALSE}
remotes::install_local("C:\\msXXX\\Desktop\\RequeteGeneriqueBDCA_x.y.z.tar.gz")
```
Prendre note que les «`\`» sont doubles.

Si la librairie `remotes` n'est pas installée, écrire dans la console le code suivant : `install.packages("remotes")`.

Avant d'installer une librairie, il est préférable de ne pas l'avoir *appelé* auparavant.

Il est déconseillé de mettre à jour les librairies utilisées par *RequeteGeneriqueBDCA*.

L'installation se termine lorsqu'on peut lire dans la console : *DONE (RequeteGeneriqueBDCA)*.


## Activer la librairie
      
Après avoir installé la librairie *RequeteGeneriqueBDCA*, il suffit de l'activer pour avoir accès aux fonctions :
```{r, eval=FALSE}
library(RequeteGeneriqueBDCA)
```

---

# user_V_EPISO_SOIN_DURG_CM_AG

La fonction `user_V_EPISO_SOIN_DURG_CM_AG` est destinée aux utilisateurs. Elle permet: <br/>

1) d'extraire les variables pertinantes de la base de données BDCU, jumlées avec d'autres bases de données pour rajouter les caractéristiques du bénéficiaire et de l'établissement de soins. <br/>


La fonction `user_V_EPISO_SOIN_DURG_CM_AG` est une `child_function` qui permet d'exécuter les requêtes SQL générées par les `parent_function` suivantes:<br/>
[SQL_reperage_cond_med](SQL_reperage_cond_med.html)<br/>
[query_V_EPISO_SOIN_DURG_CM_AG](query_V_EPISO_SOIN_DURG_CM_AG.html)<br/>
[query_V_FICH_ID_BEN_CM](query_V_FICH_ID_BEN_CM.html)<br/>

Si la cohorte n'est pas fournie par le professionnel scientifique, et on veut créer une cohorte en utilisant les Dx cim-9 et/ou cim-10:<br/>

si `task="extraction_BDCU"`:
la fonction `user_V_EPISO_SOIN_DURG_CM_AG` exécute trois étapes principales: <br/>
1) la création de la cohorte de l'étude en utilisant les Dx cim-9 et/ou cim-10 via la fonction `SQL_reperage_cond_med`<br/> 
2) l'extraction des actes pour cette cohorte via la fonction `query_V_EPISO_SOIN_DURG_CM_AG`<br/>
3) l'ajout des caractéristiques de benéficiaire, de dispensateur, ainsi que de l'établissement de soins.<br/> 

Si la cohorte n'est pas fournie par le professionnel scientifique, et on ne veut pas créer une cohorte en utilisant les Dx cim-9 et/ou cim-10: <br/>
l'étape 1 est ignorée et les étapes 2 et 3 sont exécutées en fonction de la nature de l'argument `task` <br/> 

## La fonction

```{r, eval=FALSE}

user_V_EPISO_SOIN_DURG_CM_AG(task,
                          conn=SQL_connexion(),
                          cohort=NULL, # si la cohorte est fournie par l'analyste (cohort=cohort), si on veut créer une nouvelle cohorte (cohort=NULL)
                          debut_periode,
                          fin_periode,
                          benef_adr,
                          date_adr, # à spécifier lorsque benef_adr="date_fixe"
                          date_age, # à spécifier lorsque keep_all=TRUE
                          Dx_table, # si la cohorte n'est pas fournie par le professionnel scientifique et nous ne voulons pas créer une nouvelle cohorte (Dx_table=NULL)
                          debut_cohort,
                          fin_cohort,
                          CIM,
                          by_Dx,
                          date_dx_var,
                          n1,n2,
                          nDx,
                          setwd,
                          keep_all=FALSE,
                          verbose=TRUE)
```

## Définition des arguments
### conn
La fonction `SQL_connexion` permet à R de se connecter à Teradata. Simplenent inscrire l'identifant et le programme demandera le mot de passe lors de son exécution :
```{r}
conn = SQL_connexion("msXXX")
```

### cohorte
Vecteur indiquant les numéros d'identification des bénéficiaires définisant la cohorte de l'étude.
```{r}
cohort<-cohort$BENF_NO_INDIV_BEN_BANLS
```

### debut_periode & fin_periode
Date de début et de fin de la période d'étude au format AAAA-MM-JJ.
```{r}
debut_periode = "2020-01-01" 
fin_periode = "2020-12-31"
```

### benef_adr
Permet de définir la méthode d'identification de l'adresse de bénéficiaire.
```{r}
benef_adr=c("date_fixe","dernière_adresse","première_adresse","long_adresse")

# code sql:
# si benef_adr="date_fixe": AND '",date_adr,"' between BENF_DD_ADR_BEN AND BENF_DF_ADR_BEN
# si benef_adr="dernière_adresse": QUALIFY Row_Number()Over (PARTITION BY BENF_NO_INDIV_BEN_BANLS ORDER BY BENF_DD_ADR_BEN DESC)=1
# si benef_adr="première_adresse": QUALIFY Row_Number()Over (PARTITION BY BENF_NO_INDIV_BEN_BANLS ORDER BY BENF_DD_ADR_BEN ASC)=1 
# si benef_adr="long_adresse":
# CASE
# WHEN (BENF_DD_ADR_BEN <= '",debut,"' AND BENF_DF_ADR_BEN >= '",fin,"') THEN DATE '",fin,"' - DATE '",debut,"' + 1
# WHEN (BENF_DD_ADR_BEN >= '",debut,"' AND BENF_DF_ADR_BEN >= '",fin,"') THEN DATE '",fin,"' - BENF_DD_ADR_BEN
# WHEN (BENF_DD_ADR_BEN <= '",debut,"' AND BENF_DF_ADR_BEN <= '",fin,"') THEN BENF_DF_ADR_BEN - DATE '",debut,"'
# WHEN (BENF_DD_ADR_BEN >= '",debut,"' AND BENF_DF_ADR_BEN <= '",fin,"') THEN BENF_DF_ADR_BEN - BENF_DD_ADR_BEN
# ELSE 0
# END AS days_count,
# ROW_NUMBER() OVER (PARTITION BY BENF_NO_INDIV_BEN_BANLS ORDER BY days_count DESC) AS row_num
# WHERE A.row_num=1

```

### date_adr
Si `benef_adr`="date_fixe", `date_adr` permet de choisir une date fixe pour identifier l'adresse de bénéficiaire. 
```{r}
date_adr="2020-07-01"
```

### date_age 
Permet d'indiquer une date `"AAAA-MM-JJ"` à laquelle l'âge des bénéficaires qui n'ont pas eu d'acte est calculé. L'âge de bénéficiaires qui ont eu un acte à l'intérieur de la période de l'étude est calculé à la date de l'acte.  
```{r}
date_age="2020-03-01"
```

### Dx_table
`list` contenant les codes diagnostics CIM9 et CIM10.
```{r}
Dx_table = list(
  diabete = list(
    CIM9 = c("2500%", "2501%", "2502%"),
    CIM10 = c("E100%", "E101%", "E109%", "E110%", "E111%", "E119%", "E130%",
              "E131%", "E139%", "E140%", "E141%", "E149%")),
  diabete_complication = list(
    CIM9 = paste0(2503:2509, "%"),
    CIM10 = paste0("E", c(102:108, 112:118, 132:138, 142:148), "%")
  )
)
```

### debut_cohort & fin_cohort
Date de début et de fin de la création d'une cohort au format AAAA-MM-JJ.
```{r}
debut_cohort = "2018-01-01" 
fin_cohort = "2020-12-31"
```

### CIM
Permet de choisir le type de code diagnostic : CIM9, CIM10 ou les deux.
```{r}
CIM = c("CIM9", "CIM10")  # par défaut : CIM9 et CIM10
CIM = "CIM9"  # CIM9 seulement
CIM = "CIM10"  # CIM10 seulement
```

### by_Dx
Vrai (`TRUE`) ou FAUX (`FALSE`).  

À partir de `DX_table` créé précédemment, si `TRUE`, on aurait au maximum deux lignes par individu où la colonne `DIAGN` indiquerait `diabete` ou `diabete_complication`.  
Si `FALSE`, on a au maximum une ligne par individu et la colonne `DIAGN` est absente, car les codes de `diabete` et `diabete_complication` sont considérés comme un seul élément d'analyse dans l'algorithme.
```{r}
by_Dx = TRUE  # par défaut
by_Dx = FALSE
```

### date_dx_var
Permet de choisir entre la date d'admission ou la date de départ comme date d'incidence dans les vues suivantes :

* V_DIAGN_SEJ_HOSP_CM
* V_SEJ_SERV_HOSP_CM
* V_EPISO_SOIN_DURG_CM

```{r}
date_dx_var = "admis"  # par défaut
date_dx_var = "depar"
```

### nDx
Permet de choisir le nombre de diagnostic qui permet de confirmer le premier.
```{r}
nDX=1 # par défaut
```

### n1 & n2
Permet de créer l'intervalle `[n1, n2]`. Le nombre de jours entre deux diagnostics doit se situer dans cet intervalle pour que le deuxième diagnostic confirme le premier.
```{r}
n1 = 30 
n2 = 730
```


### setwd 
Permet d'indiquer le chemin vers le dossier dans lequel les résultats de la fonction seront sauvegardés. Si `setwd`="NULL", les résultats seront seulement affichés dans l'environnement du Rstudio.  
```{r}
setwd="V:/GI/Projets/4.Projets_en_cours/Nom_dossier"
```

### keep_all
`TRUE` ou `FALSE`. Par défaut `FALSE`, soit filter les observations ayant eu un DX et un code d'acte. Si `TRUE` garder toutes les observations, soit ceux qui ont eu un DX et qui ont eu ou pas un code d'acte. Si `cohort` est fournit, keep_all `TRUE` garde toutes les observations demandées par `cohort`. Si keep_all `FALSE` filtrer les observations demandées par `cohort`qui ont eu un code d'acte.

---
### verbose
`TRUE` ou `FALSE`. Message de progression affiché dans la console.

Étape 1: Création d'une cohorte en utilisant les Dx cim-9 et/ou cim-10:
nDx=0 : Extraction des résultats (Pas de confirmation nécessaire).
V_DIAGN_SEJ_HOSP_CM 
 - Coronaro (4.93 secs)
V_SEJ_SERV_HOSP_CM 
 - Coronaro (1.78 secs)
V_EPISO_SOIN_DURG_CM 
 - Coronaro (3.42 secs)
I_SMOD_SERV_MD_CM 
 - Coronaro (15.6 secs)
Arrangement de la table cohorte...
fin de création de la cohorte.

Étape 2: Extraction des variables BDCU pour la cohorte crée à l'étape 1:
 - Temps d'exécution (5.71 mins)

Étape 3: Préparation de la base de données finale:
  Garder les IDs de la cohorte crée à l'étape 1 qui ont eu recours aux services d'urgence à l'intérieur de la période de l'étude
- Temps d'exécution (0.2 secs)


## Usage de la fonction
```{r}
DT_final<-user_V_EPISO_SOIN_DURG_CM_AG(
  task=c("extraction_SMOD","extraction_SMOD_combin","Projet_Factuartion_Acte"), 
# choisissez une des trois options
  conn=SQL_connexion("ms069a"), 
# indiquez votre ms.. ramq. À l'exécusion de la fonction une fenêtre s'affichera pour vous demander votre mot de passe teradata
  cohort = NULL, 
# 1) cohort=cohort, permet d'extraire des actes pour une cohorte prédéfinie. cohort est un vecteur avec les Ids. ** Le vecteur doit absolument être nomé cohort **. 
# 2) cohort=NULL et Dx_table=NULL, permet d'extraire tous les bénéf ayant eu des actes à l'intérieur de la période d'étude 
  debut_periode = "2020-01-01",
  fin_periode = "2020-12-31",
  benef_adr="dernière_adresse",
# à définir pour les task extraction_SMOD_combin et Projet_Factuartion_Acte
# 1) benef_adr="date_fixe", permet de cibler l'adresse de bénéf à une date fixe
# 2) benef_adr="première_adresse", permet de cibler la première adresse de bénéf pour la periode d'étude
# 3) benef_adr="dernière_adresse", permet de cibler la dernière adresse de bénéf pour la periode d'étude
# 4) benef_adr="long_adresse", permet de cibler l'adresse oû le bénéf à demeurer le plus longtemps
  date_adr="2021-07-01",
# à définir lorsque benef_adr="date_fixe"
  date_age="2020-07-01",
# à définir lorsque keep_all="TRUE"
# ceci permet de calculer l'âge des bénéf qui sont inclus dans la cohorte prédéfinie, mais qu'ils n'ont pas eu d'acte pendant la periode de l'étude
  verbose = TRUE,
# permet d'afficher un message de progression dans la console 
  keep_all=FALSE,
# keep_all=FALSE, permet de selectionner seulement les ids de la cohorte ayant eu un acte pendant la période de l'étude
# keep_all=TRUE, permet de selectionner tous les ids de la cohorte ayant eu ou pas un acte pendant la période de l'étude
  setwd="C:/Users/MS069/Desktop/Ahmed/BDCU_cohorte",
# permet d'indiquer le chemin du dossier dans lequel les résultats vont être sauvegardés 

# Les arguments ci-dessous sont de la fonction SQL_reperage_cond_med. À préciser si on veut créer une cohorte en utilisant les Dx cim-9 et/ou cim-10.   
  Dx_table=NULL,
# list contenant les codes diagnostics CIM9 et CIM10.
# exemple: Dx_table = list(Coronaro = list(CIM9 = paste0(c(491, 492, 496), '%'), CIM10 = paste0('J', 41:44, '%'))),
  debut_cohort = "2018-01-01",
  fin_cohort = "2020-12-31",
  CIM =  c("CIM9", "CIM10"),
# Permet de choisir le type de code diagnostic : CIM9, CIM10 ou les deux.
  by_Dx = FALSE,
# à partir de DX_table créé précédemment, si TRUE, on aurait au maximum deux lignes par individu où la colonne DIAGN indiquerait diabete ou diabete_complication.
# Si FALSE, on a au maximum une ligne par individu et la colonne DIAGN est absente, car les codes de diabete et diabete_complication sont considérés comme un seul élément d’analyse dans l’algorithme.
  date_dx_var = "admis",
# Permet de choisir entre la date d’admission ou la date de départ comme date d’incidence dans les vues suivantes : V_DIAGN_SEJ_HOSP_CM, V_SEJ_SERV_HOSP_CM, V_EPISO_SOIN_DURG_CM
  n1 = 30, n2 = 730,
# Permet de créer l’intervalle [n1, n2]. Le nombre de jours entre deux diagnostics doit se situer dans cet intervalle pour que le deuxième diagnostic confirme le premier.
  nDx = 0
# Permet de choisir le nombre de diagnostic qui permet de confirmer le premier.
)
```

# Table Résultante

## `task="extraction_SMOD"`
 Extraction des variables pertinantes de SMOD combinées avec les caractéristiques du bénéf et de l'établissement. Une base de données avec 39 variables.
- **ID ** : Numéro du bénéficiaire <br/>
- **SURG_NO_EPISO_SOIN_DURG ** :	Numéro d'épisode de soins - Départements d'urgence	<br/>
- **SURG_AN_PER_TEMPS ** :	Année période temps	<br/>
- **SURG_DHD_EPISO_SOIN_DURG ** :	Date et heure de début d'un épisode de soins	<br/>
- **DD_SOIN_DURG ** :	Date_debut_epi_soins	<br/>
- **SURG_DH_DEPAR_USAG_DURG ** :	Date et heure de départ d'un usager	<br/>
- **DF_SOIN_DURG ** :	Date_fin_epi_soins	<br/>
- **SURG_DH_PREM_TRIAG_DURG ** :	Date et heure du premier triage d'urgence	<br/>
- **SURG_DH_PRIS_CHARG_DURG ** :	Date et heure de prise en charge	<br/>
- **SURG_DH_DEM_ADMIS_DURG ** :	Date et heure de la demande d'admission en CH	<br/>
- **SURG_DH_DECES_DURG ** :	Date et heure du décès	<br/>
- **SURG_COD_PRIOR_TRIAG_DURG ** :	Code de priorité du premier triage	<br/>
- **SURG_COD_AUTNM_PREM_TRIAG_DURG ** 	Code d'autonomie après le premier triage	<br/>
- **SURG_COD_RAIS_VISIT_DURG ** :	Code de raison de visite en urgence	<br/>
- **SURG_CATG_MAJR_DIAGN_DURG ** :	Catégorie majeure de diagnostic	<br/>
- **SURG_COD_DIAGN_MDCAL_CLINQ **	Code de diagnostic médical clinique	<br/>
- **DATE_DX ** :	Définie selon SURG_DHD_EPISO_SOIN_DURG (admis) ou SURG_DH_DEPAR_USAG_DURG (depar)	<br/>
- **SURG_NBR_CNSUL_DURG ** :	Nombre de consultations en département d'urgence	<br/>
- **SURG_COD_MODE_ARRIV_DURG ** :	Code du mode d'arrivée de l'usager en urgence	<br/>
- **SURG_TYP_ORITN_USAG_DEPAR_DURG ** :	Type d'orientation de l'usager à son départ	<br/>
- **SURG_NO_ETAB_MSSS ** :	Numero de l'etablissement attribue par MSSS	<br/>
- **Sexe ** : Sexe du bénéficiaire <br/>
- **DatNais ** : Date de naissance du bénéficiaire au format *AAAA-MM-JJ* <br/>
- **DatDeces ** : Date de décès du bénéficiaire au format *AAAA-MM-JJ* <br/>
- **RSS_Benf **: Régions sociosanitaires (RSS) du bénéficiaire <br/>
- **RLS_Benef ** : Réseaux locaux de services (RLS) du bénéficiaire <br/>
- **NomRSS_Benef ** : Nom régions sociosanitaires (RSS) du bénéficiaire <br/>
- **NomRLS_Benef ** : Nom réseaux locaux de services (RLS) du bénéficiaire <br/>
- **RLS_ETAB ** : Régions sociosanitaires (RSS) de l'établissement <br/>
- **NomRLS_Etab ** : Nom réseaux locaux de services (RLS) de l'établissement <br/>
- **RSS_ETAB ** : Régions sociosanitaires (RSS) de l'établissement <br/>
- **NOM_RSS_Etab ** : Nom régions sociosanitaires (RSS) de l'établissement <br/>
- **NOM_ETAB ** : Nom de l'établissement <br/>

# Discription de la syntaxe SQL
Veuillez-svp consulter les vignettes `parent_function` suivantes:<br/>

[SQL_reperage_cond_med](SQL_reperage_cond_med.html)<br/> 
[query_V_EPISO_SOIN_DURG_CM_AG](query_V_EPISO_SOIN_DURG_CM_AG.html)<br/>
[query_V_FICH_ID_BEN_CM](query_V_FICH_ID_BEN_CM.html)<br/>
